臺灣屏東地方法院刑事判決　　　　　　　 94年度訴字第968號
公　訴　人　臺灣屏東地方法院檢察署檢察官
被　　　告　甲○○
上列被告因違反毒品危害防制條例案件，經檢察官提起公訴（94
年度毒偵字第2224號），被告已為有罪之陳述，本院裁定以簡式
審判程序審理，判決如下：
    主  文
甲○○連續施用第一級毒品，累犯，處有期徒刑壹年；扣案之含
第一級毒品海洛因成分之注射針筒貳支 (編號572 、573)均沒收
銷燬之；扣案之注射針筒壹支 (編號574)沒收之。又連續施用第
二級毒品，累犯，處有期徒刑捌月；扣案之含第二級毒品甲基安
非他命吸食器壹個沒收銷燬之；扣案之透氣膠帶製成鼻塞沒收之
。應執行有期徒刑壹年陸月，扣案之含海洛因成分之注射針筒貳
支 (編號572 、573)、含第二級毒品甲基安非他命吸食器壹個均
沒收銷燬之，扣案之注射針筒壹支 (編號574)透氣膠帶製成鼻塞
沒收之。
    事  實
一、甲○○前於民國92年間因施用毒品案件，經本院以92年度毒
    聲字第843 號裁定送觀察勒戒，認無繼續施用傾向，由臺灣
    屏東地方法院檢察署檢察官於92年7 月7 日以92年度毒偵字
    第1083號為不起訴處分確定，嗣於92年7 月9 日釋放；復又
    因施用毒品案件，經本院以92年度毒聲字第1313號裁定送觀
    察勒戒，認有繼續施用傾向，由同署檢察官聲請強制戒治並
    提起公訴，強制戒治部分經本院裁定令入戒治處所強制戒治
    ，於93年1 月9 日停止處分執行出監（因法律修正報結）；
    起訴部分，則經本院以93年度訴字第23號判決判處施用第一
    級毒品有期徒刑6 月，施用第二級毒品有期徒刑3 月，應執
    行有期徒刑8 月確定；甲○○於93年4 月29日入監服刑，嗣
    於93年12月20日縮短刑期執行完畢。
二、詎甲○○仍不知悔改，於觀察戒治執行完畢釋放後5 年內，
    基於施用第一級毒品海洛因之概括犯意，自94年2 月中旬某
    日起至94年8 月26日8 時許，在屏東縣麟洛鄉○○路農場巷
    3 號綽號「雄哥」之友人住處，平均一週一次，連續以針筒
    注射之方式施用第一級毒品海洛因；另基於施用第二級毒品
    安非他命之概括犯意，同前揭時、地，將甲基安非他命置於
    玻璃球吸食器中，再引火燒烤吸食器，待甲基安非他命霧化
    成氣體後吸入之方式，平均一週一次，連續施用第二級毒品
    甲基安非他命多次。分別於94年8 月26日15時30分許，為警
    在屏東縣內埔鄉○○村○○路197 之1 號「界揚超商」內盤
    查而查獲，並扣得含有第一級毒品海洛因成分之注射針筒2
    支、玻璃球吸食器1 個、透氣膠帶製作之鼻塞1 個；復於同
    月29日6 時40分許，為警於前揭綽號「雄哥」之友人住處查
    獲，並扣得尚未使用之注射針筒1 支（不含有第一級毒品海
    洛因成分）。
二、案經屏東縣警察局內埔分局報請臺灣屏東地方法院檢察署檢
    察官偵查起訴。
    理  由
一、上開事實，業據被告甲○○坦承不諱，且被告為警查獲時採
    尿送驗結果，均呈嗎啡（即海洛因水解後之反應）及甲基安
    非他命之陽性反應，有臺灣檢驗科技股份有限公司94年8 月
    26日KＺ000000000000號、94年8 月29日KＺ000000000000號濫
    用藥物尿液檢驗報告各1 紙在卷可證，復有被告所有，且供
    其施用或預備施用海洛因之注射針筒3 支及供施用甲基安非
    他命之玻璃球吸食器1 個、透氣膠帶製作之鼻塞1 個扣案可
    佐。又上開扣案之物，其中送驗編號572 、573 之注射針筒
    2 支，經送高雄醫學大學附設中和紀念醫院檢驗結果均呈海
    洛因陽性反應，顯然沾附有第一級毒品海洛因成分之事實，
    有該院94年10月25日編號0000－000 、0000－000 號檢驗報
    告在卷可憑；玻璃球吸食器1 個，經送前揭機構，檢驗結果
    呈甲基安非他命陽性反應，顯然沾附有第二級毒品甲基安非
    他命成分之事實，有該院同日編號0000－000 號檢驗報告在
    卷足憑。上述鑑驗結果，均係檢驗機關本於專業知識及以精
    密儀器或科學檢驗方法所得之結論，自可憑信，足見被告自
    白與事實相符，堪以採信。又被告前於92年間因施用毒品案
    件，經本院以92年度毒聲字第843 號裁定送觀察勒戒，認無
    繼續施用傾向，由臺灣屏東地方法院檢察署檢察官於92年7
    月7 日以92年度毒偵字第1083號為不起訴處分確定，嗣於92
    年7 月9 日釋放；復又因施用毒品案件，經本院以92年度毒
    聲字第1313號裁定送觀察勒戒，認有繼續施用傾向，由同署
    檢察官聲請強制戒治並提起公訴，強制戒治部分經本院裁定
    令入戒治處所強制戒治，於93年1 月9 日停止處分執行出監
    （因法律修正報結），此有臺灣屏東地方法院檢察署刑案資
    料查註紀錄表及臺灣高等法院被告全國前案紀錄表各1 份在
    卷可參。從而，本件事證已臻明確，被告經觀察勒戒、強制
    戒治執行完畢釋放後，5 年內再犯本件施用第一級毒品海洛
    因及第二級毒品安非他命之犯行，堪以認定。
二、查海洛因及甲基安非他命分屬毒品危害防制條例第2 條第 2
    項第1 款、第2 款所稱之第一級、第二級毒品，均不得持有
    、施用，被告竟持以施用，核其所為，係犯同條例第10條第
    1 項之施用第一級毒品罪及同條例第2 項之施用第二級毒品
    罪。其施用前持有海洛因及甲基安非他命之低度行為，應為
    施用之高度行為所吸收，均不另論罪。其先後多次施用海洛
    因、甲基安非他命之行為，均時間緊接，觸犯構成要件相同
    之罪名，顯係基於概括犯意反覆為之，皆為連續犯，均應以
    一罪論，並加重其刑。查被告前於92年間因施用毒品案件，
    經本院以92年度毒聲字第1313號裁定送觀察勒戒，認有繼續
    施用傾向，由同署檢察官聲請強制戒治並提起公訴，經本院
    以93年度訴字第23號判決判處施用第一級毒品有期徒刑6 月
    ，施用第二級毒品有期徒刑3 月，應執行有期徒刑8 月確定
    ，於93年4 月29日入監服刑，嗣於93年12月20日縮短刑期執
    行完畢等節，有臺灣屏東地方法院檢察署刑案資料查註紀錄
    表及臺灣高等法院被告全國前案紀錄表各1 份在卷可按，其
    受有期徒刑之執行完畢後，5 年之內再犯有期徒刑以上之上
    述二罪，皆為累犯，均應依法加重其刑，其有二種刑之加重
    事由，應均遞加重之。其所犯上述二罪，犯意各別，行為互
    異，應予分別論罪，合併處罰。爰審酌被告素行非佳，經觀
    察、勒戒及強制戒治後，仍未能戒除毒癮，顯見其無戒毒悔
    改之意，惟念其施用毒品乃自戕行為，及其施用毒品之期間
    、次數、犯罪後坦認犯行，態度尚稱良好等一切情狀，分別
    量處如主文所示之刑，並定其應執行之刑。扣案之含有第一
    級毒品海洛因成分之注射針筒2 支 (編號572 、573)含有第
    二級毒品甲基安非他命成分之玻璃球吸器1 個，因分別與第
    一級毒品海洛因、第二級毒品甲基安非他命無法分離，均應
    依毒品危害防制條例第18條第1 項前段規定沒收銷燬之。至
    扣案之送驗編號573 之注射針筒1 支及膠帶製成之鼻塞1 個
    ，被告自承為其所有，並預備或供其施用第一級毒品海洛因
    及第二級毒品甲基安非他命之用在卷，並經送鑑定結果，分
    別呈海洛因及甲基安非他命陰性反應，此有高雄醫學大學附
    設中和紀念醫院編號0000－000 、0000－000 號檢驗報告各
    1 紙附卷足憑，爰依刑法第38條第1 項第2 項併予宣告沒收
    之。又被告於警詢時陳明警察於94年8 月29日所扣得之物品
    ，僅自其皮包內之注射針筒1 支為其所有，核與審理中供陳
    在扣押物品目錄表中僅伊一人簽名者之注射針筒1 支為其所
    有等語相符，應可採信，故扣案之其餘物品，係於前揭案外
    人綽號「雄哥」之男子住處中實行搜索所查獲，並無證據可
    以證明該扣案物品與被告之施用毒品行為有關，爰不於本案
    中併為沒收之諭知，併予敘明。
據上論斷，應依刑事訴訟法第273 條之1 第1 項、第299 條第 1
項前段，毒品危害防制條例第10第1 項、第2 項、第18條第1 項
前段，刑法第11條、第38條第1 項第2 款、第56條、第47條、第
51 條 第5 款，判決如主文。
本案經檢察官鄭伊鈞到庭執行職務
中　　華　　民　　國　　94　　年　　11　　月　　29　　日
                  刑事第二庭    法  官  陳海寧
以上正本證明與原本無異。
如不服本判決應於收受本判決送達後十日內向本院提出上訴書狀，
其未敘述上訴理由者，並得於提起上訴後十日內向本院補提理由
書狀（均須按他造當事人之人數附繕本）「切勿逕送上級法院」
中　　華　　民　　國　　94　　年　　11　　月　　29　　日
                                書記官  劉淑蓉
